臺灣臺北地方法院刑事判決
111年度訴字第37號
公  訴  人  臺灣臺北地方檢察署檢察官
被      告  李仁豪


選任辯護人  廖芷儀律師
            陳亭熹律師
            許英傑律師
上列被告因違反公司法等案件，經檢察官提起公訴（110年度偵
字第18420號），被告於審理程序中就被訴之事實為有罪之陳述
，經檢察官聲請改依協商程序而為判決，本院合議庭裁定由受命
法官獨任進行認罪協商程序，判決如下：
    主  文
李仁豪犯公司法第九條第一項前段之未繳納股款罪，處有期徒刑
貳月，如易科罰金，以新臺幣壹仟元折算壹日。緩刑貳年，緩刑
期間應向公庫支付新臺幣參萬元。
    事實及理由
一、本案犯罪事實、證據及應適用法條，除補充補充「被告李仁
    豪於本院審理時之自白」為證據外，其餘均引用檢察官起訴
    書之記載（如附件）。
二、本案被告李仁豪已認罪，經檢察官與被告於審判外就願受科
    刑及沒收範圍達成如主文欄所示之協商合意，合意內容如主
    文所示之刑。經查，上述協商合意並無刑事訴訟法第455條
    之4第1項所列情形之一，檢察官聲請改依協商程序而為判決
    ，本院爰不經言詞辯論，於協商合意範圍內為協商判決。
三、依刑事訴訟法第455條之2第1項、第455條之4第2項、第455 
    條之8、第454條第2項，判決如主文。
四、附記事項：
　　協商判決原則上不得上訴。但有刑事訴訟法第455條之4第1 
    項第1款（法院接受協商程序聲請後，訊問被告並告以所認
    罪名、法定刑及所喪失之權利程序終結前，被告撤銷協商之
    合意或檢察官撤回協商程序之聲請者）；第2款（被告協商
    之意思非出於自由意志者）；第4款（被告所犯之罪非第455
     條之2第1項所定得以聲請協商判決者）；第6款（被告有其
    他較重之裁判上一罪之犯罪事實者）；第7款（法院認應諭
    知免刑或免訴、不受理者）所定情形之一，或協商判決違反
    同條第2項（法院應於協商合意範圍內為判決。法院為協商
    判決所科之刑，以宣告緩刑、2年以下有期徒刑、拘役或罰
    金為限）之規定者，不在此限。
五、本件如有前述附記事項得上訴之情形，得自收受判決送達之
    日起20日內，向本院提出上訴書狀（須附繕本），上訴於第
    二審法院。
六、本案經檢察官黃振城提起公訴及到庭執行職務。
中　　華　　民　　國　　111 　年　　11　　月　　23　　日
　　　　　　　　　刑事第十三庭  法　官　洪甯雅
以上正本證明與原本無異。
本判決除有刑事訴訟法第455條之4第1項第1款、第2款、第4 款
、第6款、第7款所定情形之一，或違反同條第2項規定者外，不
得上訴。
如有得上訴之情形，應於收受判決後20日內向本院提出上訴書
狀，並應敘述具體理由；其未敘述上訴理由者，應於上訴期間屆
滿後20日內向本院補提理由書（均須按他造當事人之人數附繕
本）「切勿逕送上級法院」。
   　　　　　　　　　　　　　　 書記官　胡嘉玲 
中　　華　　民　　國　　111 　年　　11　　月　　23　　日
附錄本案論罪科刑法條全文：　
公司法第9條
公司應收之股款，股東並未實際繳納，而以申請文件表明收足，
或股東雖已繳納而於登記後將股款發還股東，或任由股東收回者
，公司負責人各處5年以下有期徒刑、拘役或科或併科新臺幣50
萬元以上250萬元以下罰金。
有前項情事時，公司負責人應與各該股東連帶賠償公司或第三人
因此所受之損害。
第一項經法院判決有罪確定後，由中央主管機關撤銷或廢止其登
記。但判決確定前，已為補正者，不在此限。
公司之負責人、代理人、受僱人或其他從業人員以犯刑法偽造文
書印文罪章之罪辦理設立或其他登記，經法院判決有罪確定後，
由中央主管機關依職權或依利害關係人之申請撤銷或廢止其登記
。

中華民國刑法第214條
明知為不實之事項，而使公務員登載於職務上所掌之公文書，足
以生損害於公眾或他人者，處3年以下有期徒刑、拘役或1萬5千
元以下罰金。

◎附件：
臺灣臺北地方檢察署檢察官起訴書
                                    110年度偵字第18420號
　　被　　　告　李仁豪　男　44歲（民國00年0月00日生）
　　　　　　　　　　　　住○○市○○區○○○路0段000巷
　　　　　　　　　　　　　0弄00號7樓
　　　　　　　　　　　　國民身分證統一編號：Z000000000號
上列被告因違反公司法等案件，業經偵查終結，認應提起公訴，
茲將犯罪事實及證據並所犯法條分敘如下：
　　　　犯罪事實
一、李仁豪係眾盈資本股份有限公司（原址設新北市○○區○○○路0
    段00號20樓之6，後遷址至臺北市○○區○○○路0段000號6樓之1
    ，下稱眾盈公司）之負責人，為公司法第8條第1項之公司負
    責人，明知公司對於應收之股款應確實收足，如股東未實際
    繳納股款，公司負責人不得以文件表明已收足，竟基於股東
    未實際繳納股款，而以申請文件表明收足、使公務員登載不
    實之犯意，於民國108年11月28日，以玉山商業銀行台北分
    行帳號0000000000000號帳戶收足眾盈公司設立登記所需股
    款500萬元。嗣經眾盈公司委託不知情之會計師羅偉哲於108
    年11月28日辦理驗資完畢，表明已收足眾盈公司設立登記所
    需股款500萬元後，李仁豪再委請羅偉哲於108年12月3日，
    向新北市政府申請眾盈公司之設立登記，使不知情之承辦公務
    員審查認為形式要件均已具備，將眾盈公司資本總額500萬
    元之不實事項登載於職務上所掌之公司登記簿，並核准眾盈
    公司之設立登記，足生損害於主管機關對於公司登記管理之正
    確性。李仁豪旋於同年11月29日，將20萬元匯至李仁豪之元
    大商業銀行帳號00000000000000號帳戶、80萬元匯至李仁豪
    之國泰世華商業銀行帳號000000000000號帳戶、300萬元匯
    至李仁豪之台新商業銀行帳號00000000000000號帳戶，共計
    400萬元，而未實際用於眾盈公司之經營。
二、案經新北市政府告發及臺北市政府警察局松山分局函送偵辦
    。
　　　　證據並所犯法條
一、證據清單及待證事實：
編號 證據名稱 待證事實 1 被告李仁豪於警詢及偵查中之供述 1、被告係眾盈公司之負責人。 2、元大商業銀行帳號00000000000000號帳戶、國泰世華商業銀行帳號000000000000號帳戶、台新商業銀行帳號00000000000000號帳戶，均係被告所使用之帳戶。 3、被告待眾盈公司驗資完畢後，確有將其中400萬元轉匯至其所使用之上開3帳戶。 2 眾盈公司之公司登記資料1份 1、被告係眾盈公司之負責人。 2、眾盈公司係於108年11月28日辦理驗資完畢。 3 被告向新北市政府提出之說明書1份 被告待眾盈公司驗資完畢後，確有於108年11月29日，將其中400萬元轉匯至其個人名下之元大、國泰世華、台新商業銀行帳戶。 4 玉山商業銀行帳號0000000000000號帳戶之申登人資料、交易明細各1份 1、左揭帳戶係眾盈公司籌備處之帳戶。 2、被告於108年11月29日，確有自左揭帳戶匯出20萬元、80萬元、300萬元，共計400萬元。 5 元大商業銀行帳號00000000000000號帳戶之申登人資料及交易明細1份 1、左揭帳戶係由被告所使用。 2、被告確有自眾盈公司籌備處帳戶中，匯款20萬元匯至左揭帳戶。 6 國泰世華商業銀行帳號000000000000號帳戶之申登人資料及交易明細1份 1、左揭帳戶係由被告所使用。 2、被告確有自眾盈公司籌備處帳戶中，匯款80萬元匯至左揭帳戶。 7 台新商業銀行帳號00000000000000號帳戶之申登人資料及交易明細1份 1、左揭帳戶係由被告所使用。 2、被告確有自眾盈公司籌備處帳戶中，匯款300萬元匯至左揭帳戶。 8 玉山商業銀行帳號0000000000000號帳戶之申登人資料及交易明細各1份 1、左揭帳戶係眾盈公司所使用。 2、被告將款項陸續匯回眾盈公司左揭帳戶之時間，係109年1月9日、109年1月13日、109年4月6日。 9 台新商業銀行帳號00000000000000帳帳戶之申登人資料及交易明細各1份 1、左揭帳戶係眾盈公司所使用。 2、被告將款項匯回眾盈公司左揭帳戶之時間，係109年3月18日。 
二、核被告李仁豪所為，係犯公司法第9條第1項前段未繳納股款
    、刑法第214條使公務員登載不實等罪。被告係以一行為，
    同時觸犯上述2罪名，為想像競合犯，請應從一重之公司法
    第9條第1項前段未繳納股款罪論處。
三、被告雖於108年11月29日，自眾盈公司籌備處之玉山商業銀
    行帳號0000000000000號帳戶，將資本額400萬元轉匯至其個
    人所使用之帳戶，惟已陸續於109年間將款項匯回眾盈公司
    之玉山商業銀行、台新商業銀行帳戶，且匯回之款項大於原
    匯出之款項，本案倘仍聲請沒收或追徵匯出之股款400萬元
    ，不啻有過苛之虞，爰依刑法第38條之2第2項規定，對附表
    所示各年度之綜合所得稅之數額，不予聲請沒收或追徵。
四、依刑事訴訟法第251條第1項提起公訴。
　　此　　致
臺灣臺北地方法院
中　　華　　民　　國　 110　　年　　10　　月　　8 　　日
　　　　　　　　　　　　　檢　察　官　黃　振　城
本件正本證明與原本無異
中　　華　　民　　國　 110　  年　  10　  月    20　  日
                          書  記  官  馬  丞  誼
附錄本案所犯法條全文：
公司法第9條
公司應收之股款，股東並未實際繳納，而以申請文件表明收足，
或股東雖已繳納而於登記後將股款發還股東，或任由股東收回者
，公司負責人各處 5 年以下有期徒刑、拘役或科或併科新臺幣
50 萬元以上 250 萬元以下罰金。
有前項情事時，公司負責人應與各該股東連帶賠償公司或第三人
因此所受之損害。
第 1 項經法院判決有罪確定後，由中央主管機關撤銷或廢止其
登記。但判決確定前，已為補正者，不在此限。
公司之負責人、代理人、受僱人或其他從業人員以犯刑法偽造文
書印文罪章之罪辦理設立或其他登記，經法院判決有罪確定後，
由中央主管機關依職權或依利害關係人之申請撤銷或廢止其登記
。
中華民國刑法第214條
明知為不實之事項，而使公務員登載於職務上所掌之公文書，足
以生損害於公眾或他人者，處 3 年以下有期徒刑、拘役或 1 萬
5 千元以下罰金。